# 请教陈版：融资租赁

提问人：跨度防护 时间：2019-01-10 19:38:35
案例：甲乙丙签订融资租赁合同，甲为出租方（买方），乙为出售方，丙为承租方。当丙任意一期租金逾期超过 30 日未向甲支付的，甲有权要求乙回购，回购价格为丙未支付的租金。
1 请教陈版：乙应如何进行账务处理，按照全款作销售处理吗？是否需考虑未来回购的可能性？

回答人：chenyiwei
可参考《瑞华研究 2010 ～ 2016 汇编》之 “问题 2-1-41（卖方为买方用于支付货款的银行贷款提供担保时的收入确认问题）”、“问题 2-1-40（企业为客户用于支付货款的借款提供担保时的收入确认、坏账准备计提问题）”。